【裁判字號】    94,上易,1477
【裁判日期】    950223
【裁判案由】    竊盜
【裁判全文】
臺灣高等法院臺中分院刑事判決        94年度上易字第1477號
上  訴  人  臺灣臺中地方法院檢察署檢察官
被      告  丙○○
                    （現另案於臺灣雲林第二監獄執行）
上列上訴人因竊盜案件，不服臺灣臺中地方法院94年度易字第18
14號中華民國94年10月4日第一審判決 （起訴案號：臺灣臺中地
方法院檢察署94年度偵字第13502號） 提起上訴後，再經臺灣南
投地方法院檢察署移送本院併案審理案號：臺灣南投地方法院檢
察署94年度偵字第3800號、94年度偵字第3904號），本院判決如
下：
    主    文
原判決撤銷。
丙○○共同連續於夜間侵入住宅竊盜，累犯，處有期徒刑壹年陸
月，扣案之鑰匙壹支，沒收。
    犯罪事實
一、丙○○前曾於民國（下同）八十四年間，因違反肅清煙毒條
    例、麻醉藥品管理條例等案件，經本院各判處有期徒刑三年
    三月、九月，並定應執行刑有期徒刑三年十月確定，經送監
    執行後，於八十五年十月三十日縮短刑期假釋出監，嗣經撤
    銷假釋執行殘刑二年五月十五日，於八十九年七月十九日執
    行完畢，另於八十六年間，因違反肅清煙毒條例、麻醉藥品
    管理條例等案件，經臺灣南投地方法院各判處有期徒刑三年
    六月、五月確定，嗣經定應執行刑有期徒刑三年九月確定，
    於八十九年七月二十日接續執行，並於九十年十月二日縮短
    刑期假釋出監，嗣復經撤銷假釋執行殘刑二年三月二日，於
    九十二年二月十四日入監執行殘刑，於九十四年三月十六日
    縮短刑期期滿而執行完畢。詎仍不知悔改，基於意圖為自己
    不法之所有之概括犯意，先後連續分別為如下之竊盜犯行：
（一）丙○○與姓名年籍不詳綽號「阿衛」之成年男子（下稱「
      阿衛」）共同基於意圖為自己不法之所有之概括犯意聯絡
      ，先於、九十四年八月二十七日上午八時許，在南投縣
      南投市○○○路二五號前，由丙○○在旁把風，並由「阿
      衛」持自備之機車鑰匙一支（未扣案）竊取己○○○管領
      、使用之車號ＪＣＹ－一四三號重型機車一輛（該機車登
      記為紀世恆所有），得手後，供其二人使用。復於、同
      年八月二十七日下午九時五十分許之夜間，與「阿衛」一
      起侵入丁○○○位於臺中縣霧峰鄉○○村○○路四二六號
      之住宅，共同竊取丁○○○所有之玉鐲二只、印章二個、
      服飾裝飾品一組及新台幣五百十四元，二人得手後正欲離
      去現場之時，為丁○○○、林秋欣發現而報警處理，並當
      場逮捕丙○○，「阿衛」則乘隙逃逸。
（二）丙○○再承上同一意圖為自己不法之所有之概括犯意，先
      於、九十四年十月十三日上午六時許，在南投縣中寮鄉
      ○○路三一五之二號前，見乙○所有之車牌號碼ＨＥ５－
      ６１０號機車上插有鑰匙，乃趁機發動而竊取上開機車，
      並騎離現場逃逸。嗣於九十四年十月二十四日下午十一時
      許，在南投縣南投市○○○路附近產業道路之廢棄貨櫃屋
      前為警查獲。復於、九十四年十月二十六日上午十一時
      許，在南投縣南投市○○○路二十一號前，以自備之鑰匙
      一支，竊取戊○○所有之車牌號碼ＸＧＢ─四四九號機車
      ，得手後供給代步之用。嗣於九十四年十月三十一日二十
      一時許，為警循線查獲，並扣得丙○○所有上開行竊所用
      之鑰匙一支。
二、案經臺中縣警察局霧峰分局報告臺灣臺中地方法院檢察署檢
    察官偵查起訴暨臺灣南投地方法院檢察署移送本院併案審理
    。
    理    由
一、訊據被告丙○○（以下簡稱被告）對於上開與「阿衛」連續
    竊盜被害人己○○○、丁○○○財物之事實以及獨自竊取乙○、戊○○所有機車之事實均坦承不諱，並經告訴人己○○○、丁○○○、乙○、戊○○於警詢中指訴綦詳，且有贓物
    認領保管單四紙、現場圖一份、車輛竊盜、車牌失竊資料個
    別查詢報表－查詢車輛認可資料三份以扣案之鑰匙一支附卷
    可稽，足認被告上開就犯罪事實欄所示之自白與犯罪事實相
    符。本件事證明確，被告上開犯行堪以認定。
二、被告所為上揭竊取犯罪事實欄一、（一）己○○○管領使
    用之機車之犯行以及犯罪事實欄一、（二）、乙○及戊○○之機車，係犯刑法第三百二十條第一項之普通竊盜罪，
    所為犯罪事實欄一、（一）侵入丁○○○住處竊取財物之
    犯行，核係犯刑法第三百二十一條第一項第一款之於夜間侵
    入住宅竊盜罪（加重竊盜罪）。移送併案所示被告所為犯罪
    事實欄一、（二）、竊取乙○及戊○○之機車部分，與
    被告經起訴之犯罪事實欄一、（一）、部分之犯行，有
    連續犯之裁判上一罪關係，為起訴效力所及，本院自得併予
    審理。被告與「阿衛」二人就上揭普通竊盜、加重竊盜罪間
    ，有犯意聯絡及行為分擔，為共同正犯。被告先後所為普通
    竊盜、加重竊盜之犯行，時間緊接，觸犯構成要件相同之罪
    名，顯係基於概括犯意反覆為之，為連續犯，應依刑法第五
    十六條之規定，以一加重竊盜罪論處，並加重其刑。又被告
    曾於八十四年間，因違反肅清煙毒條例、麻醉藥品管理條例
    等案件，經本院各判處有期徒刑三年三月、九月，並定應執
    行刑有期徒刑三年十月確定，經送監執行後，於八十五年十
    月三十日縮短刑期假釋出監，嗣經撤銷假釋執行殘刑二年五
    月十五日，於八十九年七月十九日執行完畢，另於八十六年
    間，因違反肅清煙毒條例、麻醉藥品管理條例等案件，經臺
    灣南投地方法院各判處有期徒刑三年六月、五月確定，嗣經
    定應執行刑有期徒刑三年九月確定，於八十九年七月二十日
    接續執行，並於九十年十月二日縮短刑期假釋出監，嗣復經
    撤銷假釋執行殘刑二年三月二日，於九十二年二月十四日入
    監執行殘刑，於九十四年三月十六日縮短刑期期滿而執行完
    畢，有臺灣臺中地方法院檢察署刑案資料查註紀錄表及臺灣
    高等法院被告前案紀錄表各一份附卷可參，其受有期徒刑之
    執行完畢，五年以內再犯本件有期徒刑以上之罪，為累犯，
    應依刑法第四十七條之規定遞加重其刑。原審判決認被告罪
    證明確，予以論罪科刑，固非無見，惟原審判決未及審酌併
    案之臺灣臺中地方法院檢察署九十四年度偵字第一六七二五
    號所示被告竊取犯罪事實欄一、（二）、乙○及戊○○
    之機車部分，尚有未洽，檢察官上訴雖以被告另於九十四年
    八月一日，連續在南投市○○里○○路○段一號（應靈祠）
    、南投市○○○路二三五巷二十號（江德宮）、南投縣民間
    鄉新丹村二十八之二號（順天宮）等地，以雙面膠帶黏貼於
    自製薄鐵片，再以牛筋線綑綁鐵片懸垂進入香油筒之方式，
    分別竊得新台幣三百元（應靈祠）、二百元（江德宮）不等
    之金額，而在順天宮因香油筒內無金錢而未遂等，與本件有
    連續犯之裁判上一罪關係，原審未及併予審酌審理，顯有未
    洽等語，指摘原審判決不當，惟本院認上訴意旨臺灣臺中地
    方法院檢察署九十四年度偵字第一六七二五號所示之被告竊
    盜犯行，尚僅止於被告警詢之自白，嗣被告復堅決否認上訴
    意旨所指之犯行，且經查復無何其他積極證據足資證明被告
    涉有上訴意旨所指之犯行，是檢察官之上訴顯無理由（詳如
    後理由欄三所示）。然原審判決既有上開可議之處，自應由
    本院將原審判決予以撤銷改判。爰審酌被告正值壯年，猶不
    知以己力工作以獲取金錢，連續四次竊取他人之財物，嚴重
    干擾被害人等之經濟生活，對社會秩序影響非輕，所竊得財
    物之價值非鉅及犯後坦承犯行，態度尚稱良好等一切情狀，
    量處被告有期徒刑一年六月。末查，扣案之機車鑰匙一支，
    係被告所有供行竊戊○○所有之機車所用，應依刑法第三十
    八條第一項第二款之規定，宣告沒收。末查，被告與「阿衛
    」竊取上揭己○○○所管領、使用重型機車一輛所用之鑰匙
    一支，因未扣案，且形體不明，為免將來執行困難，爰不宣
    告沒收，併此指明。
三、臺灣臺中地方法院檢察署九十四年度偵字第一六七二五號併
    案意旨略以：被告於九十四年八月一日，連續在、南投市
    ○○里○○路○段一號（應靈祠）、南投市○○○路二三
    五巷二十號（江德宮）、南投縣民間鄉新丹村二十八之二
    號（順天宮）等地，以雙面膠帶黏貼於自製薄鐵片，再以牛
    筋線綑綁鐵片懸垂進入香油筒之方式，分別竊得新台幣三百
    元（應靈祠）、二百元（江德宮）不等之金額，而在順天宮
    因香油筒內無金錢而未遂。嗣於九十四年八月二十七日二十
    二時三十分許，因丙○○另犯上開犯罪事實欄一之（一）所
    示之竊盜犯行後，經警在其所背之黑色背包內查獲雙面膠帶
    一卷、鐵塊（含牛筋線）十三塊、鐵條一條、貼有雙面膠之
    鉛片一片、帽子三頂及螺絲起子一支，因認被告本部分亦涉
    有竊盜犯行。按併案意旨認被告涉有上開犯行，係以被告於
    警詢之自白，證人庚○○、甲○○○、辛○○於警詢之證述
    ，以及現場照片、雙面膠帶一卷、鐵塊（含牛筋線）十三塊
    、鐵條一條、貼有雙面膠之鉛片一片、帽子三頂及螺絲起子
    一支為其主要論據。訊據被告僅坦承有於九十四年八月初前
    往順天宮，惟堅決否認涉有上開竊盜犯行，辯稱：「伊只是
    進去順天宮而已，因為裡面有錄影，村子裡面的人就來了，
    我並沒有動手去偷香油錢，村子裡面的人來的時候，我有說
    我沒有偷。‧‧‧三間廟宇的部分我沒有偷。」等語（詳見
    本院審理卷第七十九頁背面）。按被告之自白不得作為有罪
    判決之唯一證據，仍應調查其他必要之證據，以察其是否與
    事實相符，刑事訴訟法第一百五十六條第二項定有明文。經
    查：、應靈祠管理人庚○○及江德宮管理人甲○○○於警
    詢時分別指稱：不認識被告，且未目睹被告行竊應靈祠及江
    德宮等語（詳見臺中縣警察局霧峰分局霧警刑字第十七頁、
    第二十頁），檢察官以庚○○及甲○○○於警詢之指述認被
    告涉有本件竊盜犯行，尚屬無據。而順天宮管理員辛○○於
    警詢時係稱：「（順天宮）大約失竊十次，時間大約每月月
    初，大約損失新台幣三千元左右，‧‧‧我認識（被告），
    我曾抓過他，但放走了，沒有糾紛」等語（詳見臺中縣警察
    局霧峰分局霧警刑字第0940055337號刑案偵查卷宗第二十一
    頁、第二十二頁），惟被告丙○○於警詢即供稱：伊並未拿
    到錢等語，核與辛○○上開稱順天宮遭竊三千元不符，況被
    告於本院上開審理時供稱：「伊只是進去順天宮而已，因為
    裡面有錄影，村子裡面的人就來了，我並沒有動手去偷香油
    錢，村子裡面的人來的時候，我有說我沒有偷。」等語（詳
    見本院審理卷第七十九頁背面），亦無從僅以被告進入順天
    宮，發現香油筒內沒錢，於尚未動手行竊時遭村人發覺，即
    認被告涉有本部分竊盜犯行。、臺中縣警察局霧峰分局霧
    警刑字第0940055337號刑案偵查卷宗第二十三頁至第二十六
    頁所示現場相片，固能顯示應靈祠、江德宮、順天宮之地點
    及香油筒位置，惟上開相片並未顯示被告有為本件竊盜犯行
    ，尚無以該顯示應靈祠、江德宮、順天宮之地點及香油筒位
    置之相片，認定被告涉有上開竊盜犯行。、被告固於警訊
    自白：「我於九十四年八月二十七日二十二時三十分，因竊
    盜案被霧峰分局吉峰派出所緝獲，於送至三組時，因隨身黑
    色背包內被發覺有鐵塊（雙面有膠）含牛筋線及帽子三頂螺
    絲起子一支、雙面膠帶一卷、鐵條（雙面有膠）一條，經警
    方詢問用途，我才說那是用來偷寺廟香油錢的工具，所以才
    製作筆錄，‧‧‧是先帶帽子掩飾勘查後，以自製之薄鐵片
    放入香油筒內以鐵片（雙面有膠）用雙面膠黏貼在鐵片上，
    後綁上牛筋線，再來將鐵片放入香油筒內以鐵片上的雙面膠
    黏取筒內之紙鈔‧‧‧我是在九十四年八月份才開始偷竊盜
    香油錢的，共行竊過三次，行竊地點分別為南投市○○里○○路○段一號（九十四年八月初，得手三百元）、南投市○○○路二三五巷二十號（九十四年八月初，得手二百元）、
    南投縣民間鄉新丹村二十八之二號（順天宮，九十四年八月
    初，該香油箱內沒錢）」等語（詳見臺中縣警察局霧峰分局
    霧警刑字第0940055337號刑案偵查卷宗第十五頁），被告於
    警詢固先稱螺絲起子係作案工具，惟於描述行竊方法時卻隻
    字未提及螺絲起子之用途，嗣更於本院審理時堅決否認行竊
    ，且辯稱：該扣案之物均非伊所有等語，另本件復無任何扣
    案贓物可資佐證，則本件依現有證物，尚難僅以被告前後不
    一之自白，認定被告涉有併案意旨所指之犯行，本院依現有
    證物既無法認定被告涉有本部分併案意旨所指之犯行，則本
    部分併案意旨所指之犯行與上開被告經論罪科刑部分之竊盜
    犯行，即無連續犯之裁判上一罪關係，本件應退由檢察官，
    另為妥適之處理，附此敘明。
據上論斷，應依刑事訴訟法第三百六十九條第一項前段、第三百
六十四條、第二百九十九條第一項前段，刑法第二十八條、第五
十六條、第三百二十一條第一項第一款、第四十七條，第三十八
條第一項第二款、判決如主文。
本案經檢察官壬○○到庭執行職務。
中    華    民    國    95    年    2     月    23    日
              刑事第三庭  審判長法  官  王  增  瑜
                                法  官  陳  欣  安
                                法  官  胡  忠  文
上列正本證明與原本無異。
不得上訴。
                                書記官  陳  麗  玉
中    華    民    國    95    年    2     月    23    日
附錄本案論罪科刑法條：
刑法第三百二十一條：
犯竊盜罪而有左列情形之一者，處六月以上、五年以下有期徒刑：
一  於夜間侵入住宅或有人居住之建築物、船艦、或隱匿其內而犯
二  毀越門扇、牆垣或其他安全設備而犯之者。
三  攜帶凶器而犯之者。
四  結夥三人以上而犯之者。
五  乘火災、水災或其他災害之際而犯之者。
六  在車站或埠頭而犯之者。
前項之未遂犯罰之。
                                                       Ｒ


司法院資訊處製作；財團法人民間司法改革基金會備份。
